最高法院刑事判決　　　　　　　　　　　　　　　八十六年度台上字第四八七二號
　　上訴人　甲○○
右上訴人因偽造文書案件，不服台灣高等法院中華民國八十六年五月三十日第二審判
決（八十六年度上訴字第一八四九號，起訴案號：台灣台北地方法院檢察署八十四年
度偵字第一八三五○號），提起上訴，本院判決如左：
    主  文
上訴駁回。
    理  由
按刑事訴訟法第三百七十七條規定，上訴於第三審法院，非以判決違背法令為理由，
不得為之。是提起第三審上訴，應以原判決違背法令為理由，係屬法定要件。如果上
訴理由狀並未依據卷內訴訟資料，具體指摘原判決不適用何種法則或如何適用不當，
或所指摘原判決違法情事，顯與法律規定得為第三審上訴理由之違法情形，不相適合
時，均應認其上訴為違背法律上之程式，予以駁回。本件上訴人甲○○上訴意旨略謂
：原判決認定系爭各銀行信用卡乃告訴人黃塗親交付上訴人，且授權上訴人可「代為
刷卡借錢」，足證黃塗已授權上訴人使用信用卡，不論上訴人是否利用刷卡借款，僅
生有無履行原協議之民事債務問題，自無刑法上之「偽造」行為可言；信用卡之簽章
，係由消費場所經營者所制作之文書，簽帳單內容亦為真實，縱上訴人有冒名簽帳情
形，亦僅成立「偽造署押」犯行，原判決認上訴人成立偽造私文書罪，進而有行使偽
造私文書罪犯行，適用法律顯有違誤云云。惟查第三審法院應以第二審判決所確認之
事實為判決基礎，據以判斷第二審判決是否違背法令。又刑法第二百十條之偽造私文
書罪，以無制作權人冒用他人名義制作虛偽之私文書，足以生損害於公眾或他人，即
足當之。原判決維持第一審依牽連犯從一重論處上訴人連續行使偽造私文書，足以生
損害於他人罪刑之判決，駁回上訴人在第二審之上訴，並引用第一審判決所記載之事
實、證據及理由。按原判決所援引之第一審判決，係確認上訴人以幫忙黃塗代為「刷
卡借錢」為由，騙取該判決「附表」所示之信用卡後，即連續多次假冒黃塗名義，偽
簽信用卡簽單，在台北市各服飾店、視廳歌唱店、酒店、俱樂部、舞廳等，大肆購物
或消費，足以生損害於黃塗等情，並於理由欄內說明黃塗將信用卡交付上訴人，僅係
為「借錢使用」，並未同意上訴人使用各該信用卡以黃塗名義在聲色場所大肆消費。
換言之，上訴人假冒黃塗名義偽簽信用卡簽單，大肆購物或消費行為，已逾越黃塗原
授權範圍，自屬偽造行為無疑，且各該信用卡簽單，足以認為係由黃塗私人資格所制
作具有消費內容證明之私文書，縱先由消費場所經營者代書內容，再由上訴人偽簽黃
塗姓名，進而持以行使，因已足生損害於黃塗。此部分行為，核已成立刑法第二百十
六條、第二百十條之行使偽造私文書罪，偽造署押為偽造私文書之階段行為，偽造私
文書之低度行為復為行使之高度行為所吸收，非僅單純之偽造署押犯行而已。從形式
上審查，原判決所援引之第一審判決，其適用上開法律並無違誤。上訴意旨，對於此
部分法律適用上之顯然誤解，仍不能認係合法之第三審上訴理由。其上訴為違背法律
上之程式，應予駁回。
據上論結，應依刑事訴訟法第三百九十五條前段，判決如主文。
中      華      民      國    八十六    年      八      月     十五     日
                              最高法院刑事第二庭
                                  審判長法官  施  文  仁
                                        法官  陳  炳  煌
                                        法官  張  淳  淙
                                        法官  洪  文  章
                                        法官  林  錦  芳
      右正本證明與原本無異
                                              書  記  官
中      華      民      國    八十六    年      八      月    二十二    日
